臺灣臺南地方法院交通事件裁定　　　　100年度交聲字第244號
原處分機關　交通部公路總局嘉義區監理所臺南監理站
異　議　人
即受處分人　趙正義
上列受處分人因違反道路交通管理處罰條例案件，對於交通部公
路總局嘉義區監理所臺南監理站民國97年3月6日所為之裁決處分
（處分案號：嘉監南字第裁74-MZ0000000號）聲明異議，本院裁
定如下：
    主  文
異議駁回。
    理  由
一、原處分機關略以：異議人趙正義於民國96年4月11日10時18
    分許，駕駛車牌號碼L7S-571號重型機車，行經臺南市永康
    區臺1線與中正路路口處闖紅燈，經臺南縣警察局交通警察
    隊（下稱舉發機關）員警以「行經有燈光號誌管制之交岔路
    口闖紅燈者」為由予以製單，嗣原處分機關即交通部公路總
    局嘉義區監理所臺南監理站以異議人違規事實明確，依道路
    交通管理處罰條例第53條第1項、第63條第1項第3款及違反
    道路交通管理事件統一裁罰基準表之規定，裁處異議人罰鍰
    新臺幣（下同）4,500元等語。
二、異議意旨略以：異議人以本件違規遭原處分機關裁處4,500
    元罰鍰，然異議人從頭至尾均未收到違規通知，卻在事發後
    2、3年方收到違規之通知且遭重罰，本件舉發程序實有瑕疵
    ，爰聲明異議，請求撤銷原處分等語。
三、按受處分人，不服道路交通管理處罰條例第8條主管機關所
    為之處罰，得於接到裁決書之翌日起20日內，向管轄地方法
    院聲明異議；又依上開規定聲明異議之期間，自裁決送達之
    翌日起算，並得依法扣除在途期間；另交通法庭認聲明異議
    不合法律上之程式或其異議權已經喪失者，應以裁定駁回之
    ，道路交通管理處罰條例第87條第1項、道路交通事件處理
    辦法第11條、第17條前段分別定有明文。再按處理違反道路
    交通管理事件，有關文書送達之程式，依行政程序法之規定
    ，違反道路交通管理事件統一裁罰基準及處理細則第5條定
    有明文。復按送達，於應受送達人之住居所、事務所或營業
    所為之；於應送達處所不獲會晤應受送達人時，得將文書付
    與有辨別事理能力之同居人、受僱人或應送達處所之接收郵
    件人員，行政程序法第72條第1項前段、第73條第1項分別定
    有明文。而依行政程序法第68條第1項、第74條第1項、第2
    項規定：送達由行政機關自行或交由郵政機關送達；送達不
    能依前2條規定為之者，得將文書寄存送達地之地方自治或
    警察機關，並作送達通知書2份，1份黏貼於應受送達人住居
    所、事務所、營業所或其就業處所門首，另1份交由鄰居轉
    交或置於該送達處所信箱或其他適當位置，以為送達；前項
    情形，由郵政機關為送達者，得將文書寄存於送達地之郵政
    機關。至於受送達人實際於何時受領該送達文書，均與合法
    送達之效力不生影響。
四、經查：
  (一)異議人之戶籍地於原處分機關97年3月6日為本件違規裁決當
    時直迄今日，係設於臺南市○○區○○路5段171巷27弄9號
    ，而未曾變更戶籍地，此有異議人個人基本資料查詢果表在
    卷可稽（本院卷第18頁）。本件臺南縣警察局96年4月11日
    舉發違反道路交通管理事件通知單經該舉發機關依前開住所
    郵寄，因無人收領而依行政程序法第74條規定於96年4月18
    日以寄存送達方式寄存於臺南市和順郵局，此有舉發機關送
    達證書1份在卷可憑（本院卷第15頁）。又本件裁決書經原
    處分機關依前開住所郵寄，因無人收領經原處分機關依行政
    程序法第74條規定於97年3月11日以寄存送達方式寄存於臺
    南市和順郵局，此亦有原處分機關送達證書1份在卷可憑（
    本院卷第8頁），故本件裁決書實已於97年3月11日合法送達
    異議人無訛。異議人雖辯稱其未收到違規通知，然承前所述
    ，本件違規舉發通知單及裁決書既均依法送達異議人之戶籍
    地，則本件送達確係合法甚明，異議人所辯，實非可採。
  (二)而按道路交通事件處理辦法第11條規定交通案件聲明異議之
    在途期間，當事人居住於處罰機關所在之鄉、鎮、市（包括
    縣轄市、省轄市及院轄市）者，不扣除在途期間，法院訴訟
    當事人在途期間標準第4條第1項第1款亦有明文，而異議人
    住所地之臺南市安南區與處罰機關即原處分機關所在地臺南
    市東區均屬臺南市，依上開規定，毋庸扣除在途期間，故異
    議人本件提出異議之不變期間應為自裁決書送達日之翌日即
    97年3月12日起算20日之異議期間，即異議人至遲應於97年3
    月31日前聲明異議，然異議人遲於100年3月25日始具狀向本
    院提出聲明異議，有聲明異議狀上所蓋之本院收狀日期戳章
    在卷可憑（本院卷第1頁），顯已逾越20日之不變期間，其
    聲明異議自不合法律上程式，且無從補正，核諸前揭說明，
    自應將異議人之異議駁回。
五、據上論斷，應依道路交通管理處罰條例第87條第2項、道路
    交通事件處理辦法第17條前段，裁定如主文。
中    華    民    國   100    年    4     月    19    日
                  交通法庭   法  官  黃聖涵
以上正本證明與原本無異。
如不服本裁定，應於送達後5日內向本院提出抗告狀（應附繕本
）。
                             書記官  吳揆滿
中    華    民    國   100    年    4     月    19    日